臺灣桃園地方法院民事簡易判決
111年度桃簡字第168號
原      告  余冠彥  
被      告  周勝宏  
上列當事人間請求侵權行為損害賠償事件，原告提起刑事附帶民
事訴訟，經本院刑事庭以110年度桃簡附民字第47號裁定移送前
來，本院於民國111年4月21日言詞辯論終結，判決如下：
    主      文
被告應給付原告新臺幣31,230元，及自民國110年3月13日起至清
償日止，按週年利率5％計算之利息。
原告其餘之訴駁回。
訴訟費用由被告負擔100分之6，餘由原告負擔。
本判決第1項得假執行。
原告其餘假執行之聲請駁回。
    事實及理由
一、原告主張：兩造係工地同事關係，於民國109年10月14日23
    時40分許，在桃園市○○區○○路0號錢櫃KTV第626號包廂內，
    因原告不滿被告上班態度，原告對被告表示：「做主任要有
    肩膀，不要都不來工地現場，要有擔當」等語，被告因自覺
    受辱，竟基於傷害他人身體之犯意，持桌上之玻璃酒杯砸向
    原告，致使原告受有頭部外傷、前側頭皮挫傷、左眼角外側
    挫擦傷等傷害（下稱系爭傷害），原告因而精神痛苦不已，
    被告應賠償醫療費用新臺幣（下同）1,230元、精神慰撫金5
    00,000元。爰依民法第184條第1項前段、第193條第1項、第
    195條、第216條之法律關係，提起本件訴訟等語，並聲明：
    ㈠被告應給付原告501,230元，及自刑事附帶民事起訴狀繕本
    送達翌日起至清償日止，按週年利率5％計算之利息；㈡願供
    擔保，請准宣告假執行。
二、被告則以：伊承認伊有打原告，但是原告也有打伊，對於原
    告提出之醫療單據沒有意見，當時是原告用三字經挑釁伊，
    伊才會毆打原告等語，資為抗辯，並聲明：原告之訴駁回。
三、得心證之理由：
　㈠原告主張被告於前揭時、地，故意傷害原告致其受有系爭傷
    害等情，業據提出診斷證明書為證（見本院卷第27頁），又
    被告因前開傷害行為，經本院刑事庭以110年度桃簡字第387
    號判決被告犯傷害罪，處有期徒刑貳月，如易科罰金，得以
    1,000元折算1日等情，有刑案判決書在卷可參（見本院卷第
    4至6頁），復經本院依職權調閱上開刑事卷宗核閱無訛；而
    被告就此亦不爭執，堪信原告之主張為真實。
　㈡原告主張因遭受被告不法侵害，罹患急性壓力症候群合併憂
    鬱焦慮症狀及失眠（下稱系爭病症），且被告更謊稱原告對
    被告有公然侮辱、恐嚇及傷害之行為，而向地檢署對原告提
    起告訴，致原告輾轉難眠，內心苦痛等語，並提出診斷證明
    書、臺灣桃園地方檢察署（下稱桃園地檢署）檢察官不起訴
    處分書在卷為證。然觀之原告所提出之診斷證明書，僅記載
    原告因系爭病症至診所就醫，並未說明系爭病症是否為被告
    之行為所致，且於本院當庭詢問原告如證明系爭病症是因被
    告行為所導致時，原告僅表示沒有資料可以補充（見本院卷
    第14頁反面），是本院尚難僅以原告所提出之診斷證明書即
    認系爭病症與被告行為有何關聯。又被告雖向地檢署對原告
    提起告訴，然此部分為被告合法訴訟權利之行使，難認有何
    對原告不法之侵害。至被告雖辯稱當時原告也有毆打被告，
    惟被告並未提出任何診斷證明、照片或驗傷單以證明其亦受
    有傷害，且被告就此部分向桃園地檢署對原告提起傷害告訴
    經桃園地檢署檢察官以證據不足而為不起訴處分，是本院認
    被告此部分所辯，並不可採。
  ㈢按因故意或過失，不法侵害他人之權利者，負損害賠償責任
    ；不法侵害他人之身體、健康、名譽、自由、信用、隱私、
    貞操，或不法侵害其他人格法益而情節重大者，被害人雖非
    財產上之損害，亦得請求賠償相當之金額。民法第184條第1
    項前段、第195條第1項前段分別定有明文。查本件被告既故
    意不法於前揭時、地對原告為故意傷害之行為，則原告所受
    身體權損害與被告之故意侵權行為間，自有因果關係，從而
    原告依前開規定，請求被告負損害賠償責任，於法自屬有據
    。
  1.醫療費部分：
　　原告主張其因系爭傷害，並因此支出醫療費用共計1,230元
    等語，業據提出醫療費用收據在卷可查（見附民卷第13至17
    頁），被告就此亦不爭執（見本院卷第14頁反面），是原告
    此部分請求，核屬有據，應予准許。
  2.精神慰撫金部分：
    按不法侵害他人之身體、健康、名譽、自由、信用、隱私、
    貞操，或不法侵害其他人格法益而情節重大者，被害人雖非
    財產上之損害，亦得請求賠償相當之金額，民法第195條第1
    項前段定有明文。次按不法侵害他人人格權，被害人受有非
    財產上損害，請求加害人賠償相當金額慰撫金時，法院對於
    慰撫金之量定，應斟酌實際加害情形、所造成影響、被害人
    痛苦之程度、兩造之身分地位、經濟情形及其他各種狀況，
    以核定相當之數額（最高法院47年度台上字第1221號、51年
    度台上字223號判決意旨參照）。查本件原告因被告行為而
    受有系爭傷害，堪認其身體及精神應受有相當之痛苦；佐以
    兩造之財產，此有稅務電子閘門財產所得調件明細表在卷可
    參（見個資卷），並審酌兩造之身分、地位、資力、原告受
    害程度，及被告故意傷害原告之動機等一切情狀，認原告請
    求之精神慰撫金以30,000元為允當，逾此範圍之請求，則應
    予以駁回。
  ㈣從而，原告因被告之侵權行為所受損害共計為31,230元（計
    算式：1,230元＋30,000元＝31,230元）。
四、末按給付無確定期限者，債務人於債權人得請求給付時，經
    其催告而未為給付，自受催告時起，負遲延責任。其經債權
    人起訴而送達訴狀，或依督促程序送達支付命令，或為其他
    相類之行為者，與催告有同一之效力。又遲延之債務，以支
    付金錢為標的者，債權人得請求依法定利率計算之遲延利息
    ；而應付利息之債務，其利率未經約定，亦無法律可據者，
    週年利率為5％，民法第229條第2項、第233條第1項前段、第
    203條分別定有明文。本件原告對被告之侵權行為債權，核
    屬無確定期限之給付，既經原告提起刑事附帶民事訴訟，而
    起訴狀繕本業於110年3月12日送達被告（見附民卷第25頁）
    ，被告迄未給付，當應負遲延責任。是原告請求自刑事附帶
    民事起訴狀繕本送達被告之翌日即110年3月13日起算，按週
    年利率5％計算之法定遲延利息，核無不合，應予准許。
五、綜上所述，原告依民法第184條第1項前段、第195條第1項之
    法律關係，請求被告給付31,230元，及自110年3月13日起至
    清償日止，按週年利率5％計算之利息，為有理由，應予准許
    ，逾此範圍之請求，則無理由，應予駁回。
六、本件原告勝訴部分係依簡易程序所為被告敗訴之判決，爰依
    民事訴訟法第389條第1項第3款之規定，依職權宣告假執行
    。原告雖聲明願供擔保請准宣告假執行，惟本院既已職權宣
    告之，原告此部分聲請，核僅為促請本院職權發動，自無庸
    另為准駁之諭知。至原告敗訴部分，其假執行之聲請即因訴
    之駁回而失所依據，應併予駁回。
七、本件事證已臻明確，兩造其餘攻擊防禦方法及舉證，經本院
    斟酌後，核與判決結果無影響，爰不予一一論述，併此敘明
    。
八、本件為由本院刑事庭移送民事庭之刑事附帶民事訴訟，依刑
    事訴訟法第504條第2項之規定，免納裁判費，且迄至言詞辯
    論終結前，兩造亦未見支出訴訟費用，惟本院仍依民事訴訟
    法第79條諭知訴訟費用之負擔，以備將來如有訴訟費用發生
    時，得以計其數額。　
中　　華　　民　　國　　111 　年　　5 　　月　　13　　日
                  桃園簡易庭  法  官  曾耀緯
以上為正本係照原本作成。
如不服本判決，應於送達後20日內，向本院提出上訴狀並表明上
訴理由，如於本判決宣示後送達前提起上訴者，應於判決送達後
20日內補提上訴理由書（須附繕本）。
如委任律師提起上訴者，應一併繳納上訴審裁判費。
中　　華　　民　　國　　111 　年　　5 　　月　　13　　日
                              書記官  吳宏明